臺灣臺南地方法院新市簡易庭民事簡易判決   
110年度新簡字第705號
原      告  王秀雲  

訴訟代理人  陳昱良律師(法扶律師)    
被      告  羅家慶  




上列被告因傷害案件，原告提起刑事附帶民事訴訟請求損害賠償
，由本院刑事庭以110年度附民字第19號刑事附帶民事訴訟裁定
移送前來，經本院於民國111年3月25日言詞辯論終結，判決如下
：
    主      文
被告應給付原告新臺幣31,955元，及自民國110年1月31日起至清
償日止，按週年利率百分之5計算之利息。
原告其餘之訴駁回。
訴訟費用由被告負擔百分之16，餘由原告負擔。
本判決原告勝訴部分得假執行。
    事實及理由
一、原告起訴主張：
　㈠兩造為鄰居關係，被告於民國109年7月1日5時30分許，在臺
    南市○○區○○○路000巷0弄0號前，因故與原告發生口角後，竟
    基於傷害他人之犯意，徒手推原告之身體，原告遭推打後，
    持鐵鎚朝被告揮打，被告則承上犯意，接續持隨身攜帶之西
    瓜刀朝原告之身體揮砍攻擊，致原告受有左耳撕裂傷（約4
    公分）、左手撕裂傷（約2公分）、左背撕裂傷（約3公分）
    之傷害。茲就請求金額分述如下：
　⒈醫療費用部分：原告於109年7月1日因被告傷害行為受有上開
    傷害前往奇美醫療財團法人奇美醫院（下稱奇美醫院）急診
    救治，經縫合手術後離院，醫師囑咐需回診繼續追蹤治療，
    原告並於同年月6日回診，共支出醫療費用新臺幣（下同）1
    ,580元。
　⒉交通費用部分：原告因上開傷害就醫，自其住所往返奇美醫
    院就診2次，共花費交通費375元。
　⒊精神慰撫金部分：原告因該傷害事件受有上開傷害，雖經治
    療，惟仍留有明顯疤痕，且被告僅因細故即對原告施以暴力
    攻擊，並持西瓜刀故意朝頭部等重要部位揮砍，手段兇殘，
    致原告精神上飽受驚嚇，又事發至今被告均不願與原告和解
    ，態度極為惡劣，對原告工作、家庭、生活造成莫大影響，
    故向被告請求賠償精神損害20萬元。
　⒋爰依侵權行為之法律關係提起本件訴訟，請求被告賠償醫療
    費用1,580元、交通費用375元、精神慰撫金20萬元，總計20
    1,955元。
　㈡並聲明：被告應給付原告201,955元，及自起訴狀繕本送達翌
    日起至清償日止，按週年利率5％計算之利息。
二、被告則辯以：
    對於醫藥費用及計程車車資部分不爭執，精神慰撫金部分過
    高，請法院依法斟酌。並聲明：原告之訴駁回。
三、本院得心證之理由：
  ㈠按因故意或過失，不法侵害他人之權利者，負損害賠償責任
    ；不法侵害他人之身體或健康者，對於被害人因此喪失或減
    少勞動能力或增加生活上之需要時，應負損害賠償責任；不
    法侵害他人之身體、健康、名譽、自由、信用、隱私、貞操
    ，或不法侵害其他人格法益而情節重大者，被害人雖非財產
    上之損害，亦得請求賠償相當之金額，民法第184條第1項前
    段、第193條第1項、第195條第1項前段分別定有明文。查兩
    造為鄰居關係，被告長期因原告所飼犬隻吠叫、大小便破壞
    環境安寧及衛生，多次溝通無效，於109年7月1日5時30分許
    ，又因原告犬隻叫聲無法入睡，遂前往原告住處前理論，兩
    造因此發生口角，被告先出手推原告，原告隨即持鐵鎚朝被
    告攻擊，被告則持西瓜刀朝原告身體揮砍，致原告因此受有
    左耳撕裂傷（約4公分）、左手撕裂傷（約2公分）、左背撕
    裂傷（約3公分）之傷害；而被告上開傷害行為，業經本院
    刑事庭以109年度訴字第1371號刑事判決認被告犯傷害罪，
    處有期徒刑3月，如易科罰金，以1,000元折算1日等情，有
    奇美醫院診斷證明書、上開刑事判決在卷可稽（附民卷第11
    頁、新司簡調卷第17-19頁），並經本院依職權調取上開刑
    事卷宗查核無訛，復為兩造所不爭執，堪認為真。又原告因
    被告之故意傷害行為受有傷害，則被告之傷害行為與原告身
    體傷害間，具有相當因果關係，故被告應負侵權行為損害賠
    償責任，堪以認定。
  ㈡茲就原告請求細目之准駁，詳述如下：
　⒈醫療費用1,580元部分：
    原告主張因本件傷害行為，受有上揭傷害至醫院治療，支出
    醫藥費1,580元，業據其提出奇美醫院診斷證明書為證，且
    為被告所不爭執（本院卷第33頁），堪認有支出必要，自應
    准許。
  ⒉交通費用375元部分：
    原告主張因被告之傷害行為受有上開傷害而就醫，自其住家
    往返奇美醫院就診2次，支出車資375元，業據其提出Google
    導航規劃路線、計程車車資試算網頁等件為證（附民卷第13
    -15頁），且被告亦不爭執（本院卷第33頁），應予准許。
  ⒊精神慰撫金20萬元部分：
　　又慰撫金之核給標準，應斟酌雙方身分、地位及經濟狀況及
    其他各種情形核定之（最高法院76年台上字第1908號判例要
    旨可資參照）。本件傷害事故造成原告受有上開傷害，已如
    前述。而原告為國小畢業，目前為臨時工，收入不穩定，未
    婚，無子女，108、109年度課稅所得收入為356,910元、9,0
    00元，名下有土地1筆之財產；被告為高工肄業，目前為業
    務員，年收入曾達60、70萬元，這兩年因疫情收入不穩定，
    離婚，有一名女兒尚未成年，其餘子女已成年，108、109年
    度課稅所得收入為182,656元、789,498元，名下有汽車2輛
    等財產等情，業據兩造陳明在卷，並經本院依職權調閱兩造
    稅務電子閘門財產所得調件明細表附卷可佐。本院審酌原告
    經此侵權行為所受之精神上痛苦、對於生活秩序之影響，及
    被告行為之手段、態樣，以及兩造之身分、地位、教育程度
    、家庭經濟狀況等一切情狀，因而認原告主張非財產上損害
    之精神慰撫金20萬元尚屬過高，應以3萬元為允當。
四、綜上，原告依據侵權行為之法律關係，請求被告給付31,955
    元（即醫療費用1,580元＋交通費用375元＋精神慰撫金3萬元
    ），及自起訴狀繕本送達翌日即110年1月31日起至清償日止
    ，按週年利率5％計算之利息為有理由，應予准許；逾此部分
    之請求，為無理由，應予駁回。
五、本件係刑事附帶民事訴訟，由合議庭裁定移送民事庭之事件
    ，依刑事訴訟法第504條第2項之規定，免納裁判費，固本件
    無應確定之訴訟費用額。惟訴訟費用部分，雖無兩造應負擔
    之費用額，然本件原告之請求一部勝訴，一部敗訴，仍應為
    訴訟費用負擔之諭知，併此敘明。
六、本判決原告勝訴部分，係就民事訴訟法第427條規定適用簡
    易程序所為被告敗訴之判決，依同法第436條第2項準用第38
    9條第1項第3款規定，應依職權宣告假執行。
七、結論：本件原告之訴為一部有理由、一部無理由。爰依民事
    訴訟法第436條第2項、第79條、第389條第1項第3款，判決
    如主文。
中　　華　　民　　國　　111 　年　　4 　　月　　14　　日
                    新市簡易庭  法  官  曾仁勇 
以上正本係照原本作成。
如不服本判決，應於判決送達後20日內，向本院提出上訴狀並表
明上訴理由，如於本判決宣示後送達前提起上訴者，應於判決送
達後20日內補提上訴理由書（須附繕本）。
如委任律師提起上訴者，應一併繳納上訴審裁判費。
中　　華　　民　　國　　111 　年　　4 　　月　　14　　日
                               書記官  吳佩芬